臺灣臺中地方法院刑事判決　　　　　　　 96年度易字第951號
公　訴　人　臺灣臺中地方法院檢察署檢察官
被　　　告　乙○○
上列被告因竊盜案件，經檢察官提起公訴（九十六年度偵字第四
一一六號），本院判決如下：
    主    文
乙○○竊盜，處有期徒刑肆月，如易科罰金，以新台幣壹仟元折
算壹日。
    犯罪事實
一、乙○○於民國九十六年二月一日下午一時三十分許，與某一
    年籍不詳之成年女子同至位於臺中市○區○○路四段一八六
    號「德安百貨公司」二樓之黛安芬內衣專櫃購物，趁專櫃小
    姐甲○○在幫該名女子試穿內衣而未及注意之際，竟基於為
    自己不法所有之意圖，竊取放置在該專櫃之玻璃展示櫃內販
    賣之胸貼一組【市價約新台幣（下同）一百二十元】及甲○
    ○所有放置在玻璃展示櫃上充電之手機一支，得手後，並將
    上開竊得之物放入褲子口袋內。嗣因乙○○上開行竊過程為
    同樓層之其他專櫃小姐林鳳如全程所見並通知甲○○，經甲
    ○○隨即向乙○○查證是否竊取上開物品，乙○○不僅否認
    上情，並旋即與友人即上開成年女子前往該百貨公司七樓兌
    換贈品，其間經甲○○報警處理，員警始自乙○○身上起獲
    上開胸貼一組，而循線查悉上情，然甲○○所有手機一支則
    遭乙○○放置他處而無法尋獲。
二、案經臺中市警察局第三分局報請臺灣臺中地方法院檢察署檢
    察官偵查起訴。
    理    由
一、訊據被告乙○○固坦認當日確實為警在伊身上查獲胸貼一組
    等情不諱；惟仍矢口否認其有何竊盜之犯行，辯稱：胸貼一
    組係伊在該處地上拾獲，伊未竊取置於展示櫃內之胸貼一組
    及置於展示櫃上之手機一支，否則員警何以未自伊身上查獲
    該手機，自屬無證據證明伊犯罪云云。然查，被告確有上開
    竊盜犯行等情，既經被害人甲○○及證人即目睹被告所有竊
    取經過之林鳳如分別於警詢中陳述甚詳，且互核相符，又員
    警確實當場自被告身上查獲該胸貼一組等情，亦為被告所是
    認，復有贓物認領保管單及照片等存卷足參，已可見被告上
    開所辯，洵屬矯飾卸責之詞，無可採信。又參以被害人甲○
    ○及證人林鳳如均與被告互不相識，且素無怨隙等情，亦為
    被告所是認，且經被害人甲○○及證人林鳳如陳述詳實，益
    徵被害人甲○○及證人林鳳如均無刻意捏造上開事實而誣陷
    被告之可能，而渠等上開所指，當屬有據。至被害人甲○○
    所有手機一支，事後固未於被告身上起獲，此據被害人甲○
    ○及證人林鳳如陳述在卷；然而，綜觀被害人甲○○、證人
    林鳳如及被告所言，既可見被害人甲○○於報警處理而查獲
    被告前，已曾當面向被告查證是否竊取上開物品，而被告予
    以否認後，並曾與友人即上開成年女子前往該百貨公司七樓
    兌換贈品處，其後始為警查獲等情無疑，則被告於遭懷疑竊
    取物品後，自離開該處至七樓兌換贈品處，迨至為警查獲前
    ，迅將可輕易辨視是否為被害人甲○○所有之手機一支放置
    他處，致無法尋獲，然猶仍將無法確認究係被告購買所得或
    拾獲之商品即胸貼一組放置在身上，而遭警查獲等情，自無
    不合常理。基此，自不得徒以上開遭竊之手機一支無法尋獲
    等情，遽認被害人甲○○及證人林鳳如上開所陳，顯有瑕疵
    ，而為有利被告之認定。綜上可見，被告以前揭情詞置辯，
    要屬事後卸責之詞，委無足取。本案事證明確，被告上開犯
    行，堪予認定。
二、核被告所為，係犯刑法第三百二十條第一項之竊盜罪。爰審
    酌被告犯罪之動機、目的、手段，其所竊取財物之價值，其
    犯罪後仍矢口否認犯行，顯然不知悔悟，且迄未賠償被害人
    之損失，並獲取被害人之諒解，及其犯罪後之態度不佳等一
    切情狀，量處如主文所示之刑，並諭知易科罰金之折算標準
    。
據上論斷，應依刑事訴訟法第二百九十九條第一項前段，刑法第
三百二十條第一項、第四十一條第一項前段，刑法施行法第一條
之一，判決如主文。
中　　華　　民　　國　　96　　年　　3 　　月　　30　　日
              刑事第四庭  審判長法　官  林宜民
                                法  官  柯雅惠
                                法  官  許惠瑜
以上正本證明與原本無異
如不服本判決，應於收受送達後十日內向本院提出上訴書狀（應
附繕本）。
                                書記官　陳佳君
中　　華　　民　　國　　96　　年　　3 　　月　　30　　日
附錄本案論罪科刑法條全文
刑法第三百二十條第一項
意圖為自己或第三人不法之所有，而竊取他人之動產者，為竊盜
罪，處 5 年以下有期徒刑、拘役或 5 百元以下罰金。
